臺灣基隆地方法院刑事判決　　　　　　　　94年度訴字第42號
公　訴　人　臺灣基隆地方法院檢察署檢察官
被　　　告　己○○　男　20歲.
　　　　　　　　　　　)
指定辯護人　本院公設辯護人　丁○○
被　　　告　甲○○　男　19歲.
選任辯護人　侯傑中律師
上列被告因強盜案件，經檢察官提起公訴（94年度偵字第221 號
）及併案審理（94年度偵字第477號、第560號），本院判決如下
︰
    主    文
己○○共同連續意圖為自己不法之所有，以強暴至使不能抗拒，
而取他人之物及使其交付，處有期徒刑柒年陸月。
甲○○共同意圖為自己不法之所有，以強暴至使不能抗拒，而取
他人之物及使其交付，處有期徒刑伍年貳月。
扣案之玩具手槍壹支（含彈匣）、迷彩服壹套、尼龍繩壹條、手
銬壹付均沒收。
    理    由
一、犯罪事實：
    己○○前於民國（下同）92年間，因竊盜案件，為臺灣士林
    地方法院以92年度簡字第168號判決，處有期徒刑3月，緩刑
    2 年，現仍在緩刑中。詎己○○猶不知悔改，復意圖自己不
    法所有，連續於：
（一）93年11月30日凌晨3時20分許，著迷彩服並攜帶玩具槍1支
      、手電筒1支，在臺北縣汐止市○○路○段與鄉長路口，攔
      下乙○○所駕駛車牌號碼：055 ─ＣＢ號營業用小客車，
      告知乙○○欲前往汐碇路，己○○上車後坐在營業用小客
      車後座，乙○○遂駕駛該營業用小客車往汐碇路方向行駛
      ，途至汐碇路375巷往大尖山方向約100公尺處，己○○要
      乙○○停車，突然以左手勒住乙○○脖子，並以右手持玩
      具手槍抵住乙○○之後腦勺，以此方式施強暴，至使乙○○不能抗拒，強盜計程車上之行動電話1 支及現金新臺幣
      （下同）2.300 元，惟乙○○仍趁隙打開車門，向車外逃
      去，己○○則駕駛上開計程車離開，嗣將該營業用小客車
      棄置在臺北縣汐止市○○路○段與鄉長路口。
（二）與甲○○共同承前同一犯意聯絡，共同意圖自己不法所有
      ，於93年12月23日凌晨1時55 分許，由著迷彩服之己○○
      準備1只手提袋（袋內裝有玩具槍1支、手銬1付及尼龍繩1
      條），交由甲○○攜帶，與甲○○共同在臺北縣汐止市○○路、建成路口，攔下丙○○所駕駛車牌號碼：226─L E
      號之營業用小客車，並由己○○告知丙○○欲前往汐平公
      路，己○○、甲○○坐進營業用小客車內（甲○○坐在副
      駕駛座，己○○坐在營業用小客車後座），丙○○遂駕駛
      該營業用小客車往汐平路方向行駛，途至汐平公路2 段，
      己○○又要求丙○○將車開往台北縣平溪鄉，待車行至汐
      平路12.8公里處，己○○要丙○○停車，突然以左手勒住
      丙○○脖子，並以右手自手提袋內取出玩具手槍抵住丙○○之頭部，以此方式施強暴，至使丙○○不能抗拒，再將
      手銬交給甲○○，叫甲○○將丙○○雙手反銬在後面，又
      命丙○○走出車外站在小客車右前方，此時甲○○在車上
      搜取財物，己○○則下車命丙○○交出身上之3 支手機，
      共同強盜丙○○身上及計程車上之NOKIＡ3310型行動電話
      2 部、華碩101型行動電話1部、OKWAP166型行動電話1 部
      及內有現金3700元、丙○○
      卡3張之皮夾1個等財物。得手後，己○○再命丙○○面朝
      下趴在地上，先以尼龍繩綑綁丙○○手腳，再將丙○○手
      銬打開取回後，駕駛上開計程車搭載甲○○共同離開，將
      丙○○棄置案發地。己○○駕駛上開計程車行駛至汐止市
      新臺五線公路附近停車，將強盜所得2,000 元交付甲○○
      花用，並讓甲○○下車，又將上開計程車駕駛至汐止市○○路、鄉長路口附近一處工地棄置，自行走至其之前停放
      機車處，駕駛該機車返家。己○○將強盜所得財物，除與
      甲○○將現金共同花用殆盡、將3 張金融卡沿途丟棄、又
      於4日後將OKWAP166型行動電話1部交付甲○○使用外，餘
      均由自己留用。嗣經警據報循線查獲，在己○○車上及住
      所扣得NOKIA 3310型行動電話2部、華碩101型行動電話1
      部、丙○○
      迷彩裝1套、玩具手槍1 把、尼龍繩1 條、手銬1付；在甲○○身上扣得OKWAP 166型行動電話1部，始查悉上情。
二、認定犯罪事實所依據之證據及理由：
(一)被告己○○供述：
    被告於檢察官偵查中（94年1月4日檢察官偵訊筆錄，見94年
    度偵字第221號卷第60頁）、本院訊問中（本院94年1 月4日
    訊問筆錄，見本院94年度聲羈字第3號卷；本院94年1月11日
    訊問筆錄，見本院卷）及本院審理中均供述其於前述時、地
    單獨或與被告甲○○共同持玩具手槍強盜被害人財物之事實
    。
(二)證人之證述：
１、被害人即證人乙○○於本院94年3 月29日審理中證述：「（
    訊以93年11月30日凌晨3點20分，有在汐止大同路2段與鄉○
    路口搭載一位穿迷彩裝的年輕男子？）有。」、「（訊以他
    上車後要你開去何處？）開去汐碇路。」、「（訊以後來到
    了行搶地點對方有無拿何物出來？）有拿槍抵著我都後腦勺
    ，我跟他說我跟你無冤無仇，為何要這樣，我就用手把槍推
    開，馬上開門往車外跑。」、「我報案後，汐止交通隊打電
    話給我說車子已找到，離案發後2、3天。我清點後發現少了
    手機及2、3000元。」等語。
２、被害人即證人丙○○於本院94年4 月12日審理中證述：「當
    時甲○○穿連帽式的外套，帽子戴起來遮住臉，犯罪用的手
    銬、繩子、槍原來是放手提袋內，由甲○○帶上車，我上車
    時有聽到裡面有叮叮咚咚的聲音，己○○先上車，是坐在後
    座，一直在講電話，甲○○後上車，拿著袋子，己○○上車
    後，說要到汐平路。」、「（訊以這段期間甲○○在做何事
    ？）他從頭到尾就一直盯著我看，眼神一直看著我，他不是
    在睡覺。」、「之前是感覺，但到了強盜地點後，我就看到
    甲○○一直盯著我的一舉一動。」、「己○○從後面拍甲○○的肩膀，甲○○就把放著手銬等物的袋子交給己○○，己○○就從袋子裡面拿出手槍，頂著我的頭。」、「因為甲○○塊頭很大，對方又是2 個人，地點又在山中，我沒有辦法
    對抗。」、「後來己○○拿手銬給甲○○叫甲○○拿手銬銬
    賢把我的手反銬在後面，銬好之後就叫我下車。」、「甲○○在車上搜刮我車上的財物，甲○○出聲叫己○○過去，己○○去一下又回來，問我錢放在何處，我說放在駕駛座上方
    的遮陽板，後來他們2人一起在車上搜取財物。」等語。
３、證人戊○○即查獲警員於本院94年3 月29日審理中證述：「
    當時是由被害人手機通聯紀錄查到己○○使用，查到己○○
    後，己○○供述手機後來交給甲○○。」、「因為己○○說
    有拿壹支搶來的手機給甲○○，我們逮捕甲○○後，甲○○
    說該手機借給朋友。」、「他說他把手機借給別人。」、「
    他說借給朋友，他就主動帶我們去拿，該朋友就主動把手機
    交出來。」等語。
(三)書證及物證
１、台北縣政府警察局瑞芳分局第三組重大刑案紀錄（通報）單
    （附於94年度偵字第221號第23頁）
２、搜索扣押筆錄（附於94年度偵字第221號第39─41頁）
３、贓物認領保管單（附於94年度偵字第221號第38頁）
４、通聯紀錄（附於94年度偵字第221號第24、25、36、37頁）
５、台北縣政府警察局刑警隊扣押物品目錄表（附於94年度偵字
    第221號第43頁）
６、台北縣刑警隊起獲贓証物相片（附於94年度偵字第221 號第
    70─74頁）
７、扣案迷彩服1套、尼龍繩1條、玩具手槍1支、手銬1付
(四)被告甲○○辯解及有利被告證據不採之理由：
　　被告己○○於本院審理中雖稱：強盜丙○○駕駛營業小客車
  　是臨時起意，當時甲○○坐在副駕駛座睡覺，我把手銬丟給
    他，叫他將司機雙手反銬在後面，他一直在車上，沒做什麼
    事云云。惟查，被害人丙○○明確指稱：裝有玩具手槍等之
　　手提袋是被告甲○○帶上車的，且被告甲○○一上車就一直
  　盯著被害人看，又配合被告己○○持手銬將被害人雙手反銬
    在後面，被害人下車後，被告甲○○留在車上搜刮財物等語
    ，顯見被告己○○是迴護之詞，不足採信。被告甲○○在與
    被告己○○一起上車時，即知強盜之犯行甚明。被告甲○○
    所辯，自不足採信。
(五)綜上所述，上列事證明確，前述犯罪事實已堪認定，應對於
    被告2人依法論罪科刑。
三、論罪科刑之理由：
(一)核被告2人所為，均係犯刑法第328條第1項之強盜罪。
(二)被告己○○先後2 次強盜犯行，時間密接，構成要件復相同
    ，顯係基於概括犯意為之，為連續犯，論以一罪並加重其刑
    。未經公訴人起訴部分，與前揭本院認定有罪部分，有連續
    犯之裁判上一罪關係，本院自得併予審理。
(三)被告己○○與被告甲○○就犯罪事實（二）之犯行，有犯意
    聯絡及行為分擔，為共同正犯。
(四)本院審酌被告2 人均年輕力壯，不思以己力賺取金錢，竟因
    缺錢花用而夥同共犯持械強盜計程車司機，造成社會治安莫
    大危害，及犯後態度等一切情狀，分別量處如主文所示之刑
    ，以示懲儆。扣案之玩具手槍壹支（含彈匣）、迷彩服壹套
    、尼龍繩壹條、手銬壹付，均為被告己○○所有，供本件犯
    罪所用之物，爰依刑法第38條第1項第2款宣告沒收。
四、適用之法律依據：
    刑事訴訟法第299條第1項前段，刑法第28條、第56條、第32
    8條第1項、第38條第1項第2款。
本案經檢察官林伯宇到庭執行職務。
中　　華　　民　　國　　94　　年　 　5　　月　  2 　　日
                  刑事第二庭審判長法  官  王福康
                                  法  官  徐世禎
                                  法  官  齊  潔
以上正本證明與原本無異。
對於本件判決如有不服，應於收受送達後10日內，向本院提出上
訴書狀，上訴於臺灣高等法院，並按他造當事人之人數附具繕本
。
中　　華　　民　　國　　94　　年　 　5　　月　  2 　　日
                                  書記官  莊國南
附錄論罪法條：
中華民國刑法第328條第 1 項：
意圖為自己或第3 人不法之所有，以強暴、脅迫、藥劑、催眠術
或他法，至使不能抗拒，而取他人之物或使其交付者，為強盜罪
，處5年以上有期徒刑。
